【裁判字號】    97,上易,1592
【裁判日期】    971023
【裁判案由】    竊盜
【裁判全文】
臺灣高等法院臺中分院刑事判決        97年度上易字第1592號
上  訴  人  臺灣彰化地方法院檢察署檢察官
被      告  丙○○
                    現於臺灣彰化監獄
上列上訴人因竊盜案件，不服臺灣彰化地方法院97年度易字第74
1號中華民國97年7月18日第一審判決（起訴案號：臺灣彰化地方
法院檢察署97年度偵字第2947號），提起上訴，本院判決如下：
    主  文
原判決關於丙○○被訴竊取丁○○圍裙無罪部分撤銷。
丙○○竊盜，累犯，處拘役參拾日，如易科罰金，以新臺幣壹仟
元折算壹日。
    事  實
一、丙○○前因犯竊盜、偽造文書案件，經臺灣高等法院臺中分
    院於民國95年1月25日以94年度上訴字第2076號判決， 判處
    有期徒刑1年2月確定；又因犯竊盜罪，經臺中地方法院於95
    年2月13日以94年度易字第1438號判決，判處有期徒刑6月確
    定，經定應執行刑為有期徒刑1年8月，經減刑並定應執行刑
    為有期徒刑10月，於95年8月31日入監服刑，甫於96年7月16
    日執行完畢出監。詎仍不知悔改，竟意圖為自己不法之所有
    ，而基於竊盜之犯意，於96年10月間某日中午某時許，在彰
    化縣二林鎮○○路與斗苑路路口某處水果攤內，徒手竊取丁
    ○○所有之黑色圍裙1件， 圍裙內並有新臺幣（下同）4000
    元，得手後即將圍裙棄置於二林鎮○○路路旁，得款則花用
    一空。
二、案經彰化縣警察局芳苑分局報告請臺灣彰化地方法院檢察署
    檢察官偵查起訴。
    理  由
一、證據能力部分：
  (一)按被告之自白，非出於強暴、脅迫、利誘、詐欺、疲勞訊問
    、違法羈押或其他不正之方法，且與事實相符者，得為證據
    ，刑事訴訟法第156條第1項定有明文。同法第100條之1第1
    項前段關於訊問被告，應全程連續錄音，必要時並應全程連
    續錄影之規定，旨在輔助筆錄之不足，並擔保被告陳述之任
    意性。苟被告之自白確係出於自由意志，且其自白之陳述與
    事實相符，縱令事後無法提出對其詢問之錄音或錄影帶以供
    法院勘驗比對，仍不得遽指該筆錄不具證據能力，有最高法
    院96年度台上字第729號判決可供參酌，合先敘明。本件被
    告丙○○固以伊在警察局之筆錄係警察撥伊下體才承認云云
    ，意即非出於自由意志所為。惟查證人即為被告製作警詢筆
    錄之員警紀狄勝、鄭燕欽於原審均到庭證稱：「（被害人丁
    ○○的部分，是否為你們二位承辦？）是的。」、「（偵訊
    之前有無對被告以不適當之方法製作筆錄？）沒有。」、「
    （是以何種方式製作筆錄？）一問一答。」、「（被害人丁
    ○○的部分是如何查獲？）我們發現被告在街上閒逛，就跟
    蹤他，時間已經太久了，我們在二林鎮的全聯社停留，我們
    看到他在被害人機車籃子裡拿走一條魚，我們就已現行犯帶
    回去偵辦。有另一案的被害人林麗華跟我們說還有壹個被害
    人丁○○的水果攤也有遭竊，所以我們才問被告是否有犯案
    ，被告他自己說，他有去丁○○的水果攤竊盜。」、「可能
    機器老舊，聲音沒有錄好」等語，另本院當庭勘驗警訊錄音
    錄影光碟二片（一片為被告丙○○承認竊盜乙○○鴨子案，
    另一片為被告承認竊盜丁○○黑色圍裙案），聲音均小致無
    法聽清楚，足員警紀狄勝、鄭燕欽於原審所證沒有聲音係因
    機器老舊所致為真實可採。再觀諸被告兩次警訊光碟內之表
    情並無不同，則被告所辯伊於警訊時承認竊盜乙○○鴨子案
    為出於自由意志所為，警訊時承認竊盜丁○○黑色圍裙案非
    出於自由意志所為云云，與勘驗結果核不相符，即無可採。
    被告警訊之自白既無證據足認係非出於自由意志所為，依前
    揭說明，自據有證據能力。
  (二)於本院調查證據時，被告丙○○並未就卷內被告以外之人於
    審判外之陳述（被害人丁○○於警詢時陳述）之證據能力未
    聲明異議，依刑事訴訟法第一百五十九條之五第二項規定，
    視為有同條第一項之同意，依刑事訴訟法第一百五十九條之
    五第二項規定，亦有證據能力。
二、訊據被告丙○○矢口否認有上開竊盜犯行。惟查被告上開犯
    行業據被告於警詢時自白稱「當時是竊取一件作生意所使用
    之黑色圍裙，內有新台幣」、「我是看該水果攤並無人看顧
    ，該黑色圍裙是放置於水果攤上，我就徒手竊得該皮包」（
    見芳警分偵字第0970007138號警卷），核與被害人丁○○於
    警詢時陳述「我所經營之水果攤是於96年10月間，是該日約
    中午左右˙˙˙是被竊我販賣水果所用的黑色圍裙。內有新
    台幣約四千多元」、「我是置於我的水果攤的上面被竊的」
    等語相符，復有被告丙○○前往被害人丁○○水果攤指認之
    現場照片（見芳警分偵字第0970007138號警卷）在卷可資佐
    證，本案事證已經明確，被告所辯不足採信，其犯行洵堪認
    定，應依法論科。
三、核被告丙○○所為係犯刑法第三百二十條第一項竊盜罪。被
    告有如犯罪事實欄所載之前科，有刑案紀錄查註紀錄表、臺
    灣高等法院被告前案紀錄表各一份附卷可稽，被告丙○○於
    有期徒刑執行完畢後，五年以內故意再犯本件有期徒刑以上
    之罪，依刑法第四十七條第一項之規定，論以累犯，並加重
    其刑。原審認被告上開警訊之筆錄無證據能力因而諭知被告
    此部分犯行無罪，尚有未合，檢察官上訴意旨指摘原審此部
    分判決不當，為有理由，自應由本院撤銷改判。爰審酌被告
    素行不佳，其正值青壯，不思正當工作，竊取他人金錢，犯
    後未能坦承犯行，且造成被害人損失迄未賠償，惟所竊物品
    價值非高等一切情狀，量處如主文所示之刑，並諭知易科罰
    金之折算標準，以示懲儆。
四、據上論結，應依刑事訴訟法第三百六十九條第一項前段、第
    三百六十四條、第二百九十九條第一項前段，刑法第三百二
    十條第一項、第四十七條第一項、第四十一條第一項前段，
    判決如主文。
本案經檢察官甲○到庭執行職務。
中    華    民    國    97    年    10    月    23    日
            刑事第四庭    審判長法  官  洪  耀  宗
                                法  官  許  文  碩
                                法  官  蔡 王 金 全
上列正本證明與原本無異。
不得上訴。
                                書記官  金  珍  華
中    華    民    國    97    年    10    月    24    日


司法院資訊處製作；財團法人民間司法改革基金會備份。
